---
title: "Pequenos Felinos"
author: "Fernando Lima, D.Sc."
output: html_notebook
---

Limpeza de dados para lista de espécies de mamíferos terrestres. Dados brutos integrados por Maurício Vancine.

Dados de entrada e saída desse script disponíveis no [Github](https://github.com/pardalismitis/planoDeAcaoPequenosFelinos).

```{r}
rm(list = ls(all = TRUE))
library(here)
library(stringr)
library(dbplyr)
```

### ATLANTIC CAMTRAPS

Importar dados
```{r}
# prepare data papers ------------------------------------------------------------

#' here i prepare the data from mammals data papers. these data are not available
# download data
#download.file(url = "https://esajournals.onlinelibrary.wiley.com/action/downloadSupplement?doi=10.1002%2Fecy.1998&file=ecy1998-sup-0001-DataS1.zip",
            #  "data/data_papers/atlantic_camtrap.zip", mode = "wb")

# unzip
#unzip(zipfile = "data/data_papers/atlantic_camtrap.zip", exdir = "data/data_papers")
```

Leitura das planilhas
```{r}
# import sites
ca_si <- readr::read_csv(
  "data/data_papers/ATLANTIC_CAMTRAPS_1-0_LOCATION.csv"
  ) %>%
  dplyr::select(location_id, X, Y)
#ca_si

# import sites names
ca_si_na <- readr::read_csv(
  "data/data_papers/ATLANTIC_CAMTRAPS_1-0_SURVEY.csv"
  ) %>% 
    dplyr::left_join(
      ., ca_si, by = "location_id"
      ) %>% 
    dplyr::select(
      location_id,
      survey_id,
      yearfinish,
      X,
      Y
      )
#ca_si_na

# import species names
ca_sp_na <- readr::read_csv(
  "data/data_papers/ATLANTIC_CAMTRAPS_1-0_SPECIES.csv"
  ) %>% 
    dplyr::select(
      order:
        genus,
      species_name,
      species_code
      )
#ca_sp_na

# import species
ca_sp <- readr::read_csv(
  "data/data_papers/ATLANTIC_CAMTRAPS_1-0_RECORDS.csv"
  ) %>% 
    dplyr::select(
      survey_id,
      species_code,
      presence_absence
      ) %>% 
    dplyr::filter(
      presence_absence == 1
      ) %>% 
    dplyr::left_join(
      ., ca_sp_na, by = "species_code"
      ) %>% 
    dplyr::select(
      -c(presence_absence,
         species_code)
      )
#ca_sp
```

Agrupar dados
```{r}
# join data
ca_occ <- ca_sp %>% 
    dplyr::left_join(
      ca_si_na, by = "survey_id"
      ) %>% 
    dplyr::mutate(
      species = species_name,
      longitude = as.numeric(X),
      latitude = as.numeric(Y),
      year = as.numeric(yearfinish),
      source = "atlantic_camtrap"
      ) %>%
    dplyr::select(
      order:genus,
      species,
      longitude,
      latitude,
      year,
      source
      ) %>% 
    tibble::rowid_to_column()
#ca_occ
```

Salvar arquivo
```{r}
# export data
readr::write_csv(ca_occ, "data/atlantic_camtrap.csv")
```

SELEÇÃO DE GATÍNEOS

```{r}
mamiferos <- occ_v
mamiferos <- mamiferos %>%
  dplyr::filter(
    family == "Felidae"
      
    )
```



SELEÇÃO DE GATÍNEOS

Exclusão de registros nada a ver.
```{r}
mamiferos <- mamiferos[!grepl("sp.", mamiferos$species),]

sort(unique(mamiferos$species))

mamiferos <- mamiferos[!grepl("Panthera onca", mamiferos$species),]
mamiferos <- mamiferos[!grepl("Puma concolor", mamiferos$species),]
mamiferos <- mamiferos[!grepl("Felis catus", mamiferos$species),]
```

Correção de taxonomia
```{r}
mamiferos$species <- gsub("Puma yagouaroundi","Herpailurus yagouaroundi",
                          mamiferos$species)

mamiferos$family <- gsub("Felídeos","Felidae", mamiferos$family)
```

Remover exóticas/invasoras/domésticas
```{r}
mamiferos <- mamiferos[!grepl("Bos taurus", mamiferos$species),]
mamiferos <- mamiferos[!grepl("Callithrix jacchus", mamiferos$species),]
mamiferos <- mamiferos[!grepl("Callithrix penicillata", mamiferos$species),]
mamiferos <- mamiferos[!grepl("Canis familiaris", mamiferos$species),]
mamiferos <- mamiferos[!grepl("Felis catus", mamiferos$species),]
mamiferos <- mamiferos[!grepl("Lepus capensis", mamiferos$species),]
mamiferos <- mamiferos[!grepl("Lepus europaeus", mamiferos$species),]
mamiferos <- mamiferos[!grepl("Rattus norvegicus", mamiferos$species),]
mamiferos <- mamiferos[!grepl("Rattus rattus", mamiferos$species),]
mamiferos <- mamiferos[!grepl("Sus scrofa", mamiferos$species),]
```

Pegar o gênero
```{r}
sort(unique(mamiferos$genus))
mamiferos$genus <- word(mamiferos$species,1)
```

Checagem
```{r}
unique(sort(mamiferos$species))

unique(sort(mamiferos$genus))

unique(sort(mamiferos$family))

unique(sort(mamiferos$order))
```

Exportar arquivo
```{r}
write.csv(mamiferos, "occ_v_sp.csv")
```

